

Mario Andrés Gómez Vargas

Desarrollador de Software

Perfil

Desarrollador de Software con énfasis en Aplicaciones Web. Experiencia en la implementación de servicios educativos, plataformas virtuales y coordinación de proyectos. Alto interés en desarrollar capacidades personales y profesionales con fortalezas como el trabajo en equipo, innovación y responsabilidad. Manejo de herramientas tales como Python, Javascript, HTML, CSS, React, Flask, Node.js, Express y uso de bases de datos relaciones y no relacionales tales como MySQL y MongoDB

Experiencia Laboral

Integrador de Tecnología en British International School, Barranquilla

Agosto 2018 – Septiembre 2021

Coordinación de plataformas educativas y desarrollo de talleres para la comunidad escolar. Implementación y gestión de capacitaciones y talleres para docentes y estudiantes en el uso de tecnología / plataformas virtuales. Coordinación de eventos académicos para la institución.

Profesor Asistente en British International School, Barranquilla Agosto 2016 – Junio 2018

Seguimiento de alumnos con necesidades especiales dentro del grado de 3º de Primaria. Colaboración constante con profesores de diferentes áreas. Dictado de clases como Inglés, Matemáticas, Español y Ciencias.

Asistente de Psicología en British International School, Barranquilla

Septiembre 2015 – Junio 2016

Procesos de admisión, seguimiento académico y psicológico de alumnos con necesidades especiales y elaboración de guías para padres y profesores sobre manejo de la conducta. Desarrollo de talleres de mejora del comportamiento para estudiantes.

Practicante de Psicología en British International School, Barranquilla

Febrero 2015 – Junio 2015

Colaboración en cada una de las secciones de la institución brindando acompañamiento psicológico a estudiantes, y participando en la elaboración de talleres y proyectos.

Detalles

Cra. 55 # 75 - 119
080001, Barranquilla
Colombia
+573017823403
magv181091@gmail.com
LinkedIn
Repositorio GitHub

Fecha / Lugar de Nacimiento Octubre 18th, 1991 Barranquilla

Nacionalidad Colombiano

Habilidades

Habilidades computacionales

Aprendiz rápido

Servicio al Cliente

Altamente organizado y eficiente

Idiomas

Español

English

Pasatiempos

Edición de video, desarrollo de software, música, boxeo.

Educación

Habilidades de Programación con énfasis en Aplicaciones Web, Universidad del Norte, Barranquilla

Abril 2021 – Diciembre 2021

Psicología, Universidad del Norte, Barranquilla

Julio 2010 – Septiembre 2015

Diploma de Bachiller, Colegio Real - Royal School, Barranquilla

Agosto 2004 — Junio 2010

Cursos

Desarrollo de Aplicaciones Web, Universidad del Norte, Barranquilla

Octubre 2021 - Diciembre 2021

Desarrollo de Software, Universidad del Norte, Barranquilla

Agosto 2021 – Octubre 2021

Programación Básica, Universidad del Norte, Barranquilla

Junio 2021 – Agosto 2021

Fundamentos de Programación, Universidad del Norte, Barranquilla

Abril 2021 – Junio 2021

Extended Essay, IB Professional Development

Septiembre 2021 – Septiembre 2021

Gamification: Motivation Psychology & the Art of Engagement, Udemy

Julio 2020 - Julio 2020

Child Psychology: Advanced Level, Udemy

Julio 2020 – Julio 2020